【裁判字號】    98,裁,2055
【裁判日期】    980820
【裁判案由】    醫療法
【裁判全文】
最  高  行  政  法  院  裁  定
                                      98年度裁字第2055號
上  訴  人  甲○○
被 上訴 人  臺北縣政府
代  表  人  乙○○
上列當事人間醫療法事件，上訴人對於中華民國98年5月21日臺
北高等行政法院97年度訴字第3262號判決，提起上訴，本院裁定
如下：
    主  文
上訴駁回。
上訴審訴訟費用由上訴人負擔。
    理  由
一、按對於高等行政法院判決之上訴，非以其違背法令為理由，
    不得為之，行政訴訟法第242條定有明文。依同法第243條第
    1項規定，判決不適用法規或適用不當者，為違背法令；而
    判決有同條第2項所列各款情形之一者，為當然違背法令。
    是當事人對於高等行政法院判決上訴，如依行政訴訟法第24
    3條第1項規定，以高等行政法院判決有不適用法規或適用不
    當為理由時，其上訴狀或理由書應有具體之指摘，並揭示該
    法規之條項或其內容；若係成文法以外之法則，應揭示該法
    則之旨趣；倘為司法院解釋或本院之判例，則應揭示該判解
    之字號或其內容；如以行政訴訟法第243條第2項所列各款情
    形為理由時，其上訴狀或理由書，應揭示合於該條項各款之
    事實。上訴狀或理由書如未依此項方法表明者，即難認為已
    對高等行政法院判決之違背法令有具體之指摘，其上訴自難
    認為合法。
二、本件上訴人對於臺北高等行政法院民國（下同）97年度訴字
    第3262號判決（下稱原判決）上訴，雖略以：上訴人對於申
    請資料之提出應無過失，就系爭違法授益行政處分之作成，
    亦無可歸責原因，無行政程序法第119條信賴不值得保護之
    情形，縱認本件違法授益處分撤銷，衡情於公益無重大危害
    ，依行政程序法第120條第1項規定，上訴人因信賴該處分致
    遭受財產上之損失，被上訴人應給予合理之補償；原審對於
    能證明上訴人就申請文件之提出係善意、無過失之重要證人
    ，未依法向上訴人告知、令上訴人聲明證據、未令上訴人為
    適當完全之辯論，顯有不適用行政訴訟法第125條第2項、第
    3項規定之違法；又授益處分本身，既屬授益性質，客觀上
    受益人本無權利或自由會遭受損害，其損害無非係因該授益
    處分嗣後被撤銷所產生，如依原審之見解，將無人會因違法
    行政處分之被撤銷而得請求國家賠償，原審認系爭授益處分
    為違法，卻又認該授益處分客觀上並無使上訴人自由或權利
    遭受損害，其判決理由顯有矛盾，且有法規適用不當之違法
    等語，為其論據。惟查，原審就上訴人所主張之事項，業於
    準備程序及言詞辯論程序時為調查及為事實上及法律上適當
    完全之辯論，並無上訴人指摘之未充分聲明證據或未為適當
    完全辯論情事，自無違反行政訴訟法第125條第2項及第3項
    規定。另核其上訴狀所載其餘內容，或係重述其在原審業經
    主張而為原判決摒棄不採之陳詞，或係就原審取捨證據、認
    定事實之職權行使事項，指摘其為不當，或係就原審所為論
    斷或駁斥其主張之理由，泛言原判決理由矛盾及判決不適用
    法規或適用不當，而未具體表明原判決究竟有如何合於不適
    用法規或適用不當、或有行政訴訟法第243條第2項所列各款
    之情形，尚難認為已對原判決之如何違背法令有具體之指摘
    。依首揭規定及說明，應認其上訴為不合法，應予駁回。
三、據上論結，本件上訴為不合法。依行政訴訟法第249條第1項
    前段、第104條、民事訴訟法第95條、第78條，裁定如主文
    。
中    華    民    國    98    年    8     月    20    日
                    最高行政法院第四庭
                        審判長法官  劉  鑫  楨
                              法官  黃  本  仁
                              法官  黃  淑  玲
                              法官  劉  介  中
                              法官  曹  瑞  卿
以  上  正  本  證  明  與  原  本  無  異
中    華    民    國    98    年    8     月    21    日
                              書記官  吳  玫  瑩


司法院資訊處製作；財團法人民間司法改革基金會備份。
